# 请教陈版国际准则重估模式

提问人：wangjingquan 时间：2020-06-09 20:15:00
1 、准则要求，PPE的重估模式下，如果有一个资产（名字为A）想采用重估模式，则要求对同类资产都要同时适用，请问，如果这类资产中，有一个资产（名字为B）有例外情况，无法适用，那么是不是A也就不能采用重估模式了？
2 、PPE的重估模式、投资性房地产公允价值两种核算方式下，都要求不能只对某一个资产施行，比如仅对某一个自有房产以重估模型核算，或者仅对某一个投资性房产以公允价值模式核算，都是不可以的。
那么在此点上，这两个核算方式的具体要求有区别吗？重估模式好像只要求同类必须重估，如同处于市区的房产，而公允价值好像要求的是全部，即一个投资性房产以公允模式核算了，那么公司所有的投资性房产无论坐落在哪都要按公允价值核算？
谢谢您

回答人：chenyiwei
1 、首先，根据《企业会计准则第 39 号——公允价值计量》，理论上任何资产都可以确定其公允价值；其次，在实际执行中可以考虑重要性水平的影响。如果确定难以重估的资产下潜在公允价值变动不重大的，可以接受相应的简化处理。
2 、关键是对“重估模式好像只要求同类必须重估”中的“同类”如何界定。一般理解，如果仅把“同处于市区的房产”定为“同类”，范围似乎过窄了。